臺灣屏東地方法院刑事判決　　　　　　　　　　　　　　九十四年度交訴字第一號
　　公　訴　人　臺灣屏東地方法院檢察署檢察官
　　被　　　告　丙○○
右列被告因過失致死案件，經檢察官提起公訴（九十三年度偵字第五七四八號、九十
三年度相字第六九六號），本院裁定依簡式審理判程序審理，判決如左：
    主  文
丙○○服用酒類，不能安全駕駛動力交通工具而駕駛，處有期徒刑參月，如易科罰金
，以參佰元折算壹日。又因過失致人於死，處有期徒刑參月，如易科罰金，以參佰元
折算壹日。應執行有期徒刑肆月，如易科罰金，以參佰元折算壹日。
    事  實
一、丙○○於民國九十三年十一月十四日十四時許，在屏東縣屏東市○○路路邊攤飲
    用啤酒後，明知酒後駕車甚具危險性，竟在酒後不能安全駕駛汽車之情形下，駕
    駛車號ＺＯ─九五八九號自用小客車，沿屏東縣屏東市○○路，由北往南行駛。
    嗣於同日十四時四十五分許，丙○○駕車行經屏東市○○路與龍華路口時，本應
    注意車前狀況，隨時採取必要之安全措施，且當時天候晴朗，日間有自然光，路
    面乾燥，無障礙物、視距良好，衡情無不能注意之情事，竟不勝酒力，疏未注意
    前方有甲○騎乘車號ＮＦ八─七八七號重型機車搭載乙○○沿同路段往同方向行
    駛，而自後追撞甲○、乙○○騎乘之機車。甲○受撞後倒地，並受有雙側血胸及
    後枕部血腫等傷害，經送醫後於同日二十三時三十分許因雙側血胸及左顳部血腫
    不治死亡；乙○○則受有頭部外傷併頭皮血腫、右側臉部擦傷及右側肩部擦傷等
    傷害（傷害部份未據告訴）。警方據報前往處理，當場測得丙○○呼氣酒精濃度
    達每公升一點二三毫克。丙○○於肇事後未被偵查犯罪之機關或人員發覺前，主
    動向前來處理車禍之警員王俊義坦承為肇事者，嗣並接受裁判。
二、案經屏東縣警察局屏東分局報請及由臺灣屏東地方法院檢察署檢察官據報相驗後
    主動簽分偵查起訴。
    理  由
一、右開事實業據被告丙○○於偵查及本院審理中坦承不諱，並有警製道路交通事故
    調查報告表一份、刑法第一百八十五條之三測試觀察紀錄表、酒精濃度測試表、
    屏東縣警察局道路交通事故肇事人自首情形紀錄表各一紙、寶建醫院診斷證明書
    二份及現場照片二十幀在卷可稽，足認被告自白與事實相符。
二、按汽車行駛時，駕駛人應注意車前狀況，並隨時採取必要之安全措施；又汽車駕
    駛人飲酒後其吐氣所含酒精成份超過每公升零點二五毫克以上者，不得駕車，道
    路交通安全規則第九十四條第三項及同規則第一百十四條第二款分別定有明文。
    而前開肇事時、地，天候晴朗，日間有自然光，路面乾燥，無障礙物、視距良好
    等情，則據卷附道路交通事故調查報告表記載明確。是被告於右揭時、地駕車，
    本應注意上揭規定，而依當時情形，又無不能注意之情事，竟疏未注意，於酒後
    不勝酒力之情況下追撞被害人騎乘之車輛，致被害人甲○受撞死亡，其有過失，
    已灼然甚明。而被害人甲○確因本件車禍致因雙側血胸及左顳部血腫不治死亡，
    亦經臺灣屏東地方法院檢察署檢察官督同法醫師相驗明確，有相驗屍體證明書、
    驗斷書、勘驗筆錄附卷足憑。是被告之過失行為與被害人死亡之結果間有相當因
    果關係，亦堪認定。
三、本件被告丙○○於服用酒類，已不能安全駕駛動力交通工具之情形下，仍駕駛動
    力工具，復又因過失肇事致人於死，核其所為係犯刑法第一百八十五條之三之服
    用酒類不能安全駕駛動力交通工具而駕駛罪及同法第二百七十六條第一項之過失
    致人於死罪。其所犯上開兩罪構成要件不同，犯意各別，應分論併罰。被告酒醉
    駕車，因而致人死亡，依道路交通管理處罰條例第八十六條第一項規定，其所犯
    過失致人於死罪部份應加重其刑。又被告於肇事後，有偵查犯罪權限之機關或人
    員尚不知為何人肇事前，向到場員警坦承肇事，嗣並接受裁判，有屏東縣警察局
    道路交通事故肇事人自首情形紀錄表一紙附卷可按，應依刑法第六十二條前段之
    自首規定，減輕其刑，並因其同時有刑之加重及減輕，而應依刑法第七十一條第
    一項規定，先加後減。爰審酌被告之智識程度，無犯罪前科，其酒後駕車，吐氣
    酒精濃度高達每公升一點二三毫克，並因不勝酒力且疏未注意車前狀況而造成被
    害人一死一傷，過失程度實屬重大，惟其事後已賠償被害人家屬而達成和解，有
    屏東縣東港鎮調解委員會調解書在卷可憑等一切情狀，分別量處如主文所示之刑
    ，並諭知易科罰金之折算標準及合併定其應執行之刑，以資警惕。又被告雖未有
    犯罪前科，並已賠償被害人家屬而達成和解，然本件被告乃於酒後肇事，情節甚
    為嚴重，本院因認不宜宣告緩刑，以收警惕之效，附此敘明。
據上論斷，應依刑事訴訟法第二百七十三條之一第一項、第二百九十九條第一項前段
，道路交通管理處罰條例第八十六條第一項，刑法第一百八十五條之三、第二百七十
六條第一項、刑法第四十一條第一項前段、第六十二條前段、第五十一條第五款，罰
金罰鍰提高標準條例第一條前段、第二條，判決如主文。
中      華      民      國      九十四      年    二    月    二十五 　 日
                                      臺灣屏東地方法院交通法庭
                                          法  官  王以齊
右正本證明與原本無異。
如不服本判決應於收受本判決送達後十日內向本院提出上訴書狀，其未敘述上訴理由
者，並得於提起上訴後十日內向本院補提理由書狀（均須按他造當事人之人數附繕本
）「切勿逕送上級法院」
                                          書記官  盧姝伶
中      華      民      國      九十四      年    二    月    二十五 　 日
附錄本判決論罪之法條：
刑法第一百八十五條之三
服用毒品、麻醉藥品、酒類或其他相類之物，不能安全駕駛動力交通工具而駕駛者，
處一年以下有期徒刑、拘役或三萬元以下罰金。
刑法二百七十六條第一項
因過失致人於死者，處二年以下有期徒刑、拘役或二千元以下罰金。
右正本證明與原本無異。
對於本判決如有不服應於收受送達後十日內向本院提出上訴書狀上訴於台灣高等法院
高雄分院並按他造當事人之人數附具繕本。
